# 新租赁准则租入的资产装修费如何处理？

提问人：廖志展 时间：2022-03-10 18:01:28
各位好，陈版主好，
请教一个问题：
新租赁准则对承租方已不再区分融资租赁及经营租赁，那么如果是融资租赁租入的资产发生了大金额的符合资本化条件的改造，应当如何进行资本化呢？是作为租赁变更处理么?
对于经营租赁的话是否也是一样的处理方式？

回答人：chenyiwei
承租人对租入资产的改造支出，满足资本化条件的，应确认为长期待摊费用，不是计入使用权资产价值，也不是作为租赁变更处理。财政部会计司在新租赁准则实施问答中对此有明确规定。
（http://kjs.mof.gov.cn/zt/kjzzss/ ... 0210425_3691863.htm）

提问人：lianhengyi 时间：2022-09-29 15:31:04
陈版主，该贴中改良支出按财政部会计司租赁准则实施问答“ 应 确确 认为长 期待期待 摊费 用用”处理，与新租赁准则应用指南“承租人如发生与标的资产建造或设计相关的成本， 应 适适用其他相关关准准 则 (如《企业会计准则第 4 号——固定资产》)进行会计处理”体现出来的处理差异应该如何理解？
在CAS 21应用指南“七、承租人会计处理”中提到：
“（二）使用权资产的初始计量
使用权资产，是指承租人可在租赁期内使用租赁资产的权利。在租赁期开始日，承租人应当按照成本对使用权资产进行初始计量。该成本包括下列四项：
1. 租赁负债的初始计量金额。
2. 在租赁期开始日或之前支付的租赁付款额；存在租赁激励的，应扣除已享受的租赁激励[1]相关金额。
3. 承租人发生的初始直接费用[2]。
4. 承租人为拆卸及移除租赁资产、复原租赁资产所在场地或将租赁资产恢复至租赁条款约定状态预计将发生的成本。前述成本属于为生产存货而发生的，适用《企业会计准则第 1 号——存货》。
关于上述第 4 项成本，承租人有可能在租赁期开始日就承担了上述成本的支付义务，也可能在特定期间内因使用标的资产而承担了相关义务。承租人应在其有义务承担上述成本时，将这些成本确认为使用权资产成本的一部分。但是，承租人由于在特定期间内将使用权资产用于生产存货而发生的上述成本，应按照《企业会计准则第 1 号——存货》进行会计处理。承租人应当按照《企业会计准则第 13 号——或有事项》对上述成本的支付义务进行确认和计量。
在某些情况下，承租人可能在租租 赁 期期开开始前始前就发生了与标的资产相关的经济业务或事项。例如：租赁合同双方经协商在租赁合同中约定，标的资产需经建造或重新设计后方可供承租人使用；
根据合同条款与条件，承租人需支付与资产建造或设计相关的成本。承租人如 发 生与生与 标 的的 资产 建造或建造或 设计 相相关关的成本的成本，， 应 适适用其他相关关准准 则( 如《企如《企 业 会会 计 准准 则 第第 4 号号 —— 固定固定 资产 》》 )进 行会行会 计处 理理。同时，需要注意的是与标的资产建造或设计相关的成本不包括承租人为获取标的资产使用权而支付的款项，此类款项无论在何时支付,均属于租赁付款额。”

回答人：chenyiwei
实务中绝大部分以在建资产为标的的租赁，名为“融资租赁直租”，但在租赁开始日该租赁标的资产尚处于在建状态（或者仅签订了资产购建合同），租赁公司（出租人）从未取得对资产的控制权，也不承担向承租人交付租赁资产的义务，租赁资产的控制权由供应商直接转移给承租人。因此，该交易名为直租，但实质上与售后回租构成融资租赁的情形类似，本质上是承租人以租赁资产（租赁开始日尚处于在建状态）为抵押向出租人（租赁公司）获取融资。出租人以向供应商支付部分购买价款的方式向承租人提供融资，后续承租人支付租金相当于还本付息。针对这类业务模式（我们理解题干中的租赁也是这种情况），建议参照“售后租回交易中的资产转让不属于销售”的情形处理，即不确认使用权资产和租赁负债，而是正常确认在建工程，达到预定可使用状态后转固；将租赁公司代承租人支付的资产购建款项确认为金融负债而不是租赁负债。我们理解这样操作更能反映交易的经济实质，逻辑更清晰，也更为简便，且可以避免出现此处讨论的问题。
即，在这种情况下，承租人不使用“使用权资产”和“租赁负债”科目，就按照自建固定资产处理，租赁公司以代付资产购建价款方式提供的融资确认为长期应付款。